# 收入确认的问题

提问人：_ 冰人 时间：2016-12-18 18:28:02
请教一下收入确认准则： 售出商品需要安装和检验的，在购买方接受交货以及安装和检验完毕前，不确认收入。但如果安装程序比较简单或检验是为了最终确定合同或协议价格而必须进行的程序，企业可以在发出商品时确认收入。
这里的“如果检验是为了最终确定合同或协议价格而必须进行的程序，企业可以在发出商品时确认收入。”这句话是什么意思？这里说的检验为了最终确定合同或协议价格而必须进行的程序，到底是个什么意思？

回答人：chenyiwei
IAS 18中的准则原文： Revenue is normally recognised when the buyer accepts delivery, and installation and inspection are complete. However, revenue is recognised immediately upon the buyer's acceptance of delivery when: (i) the installation process is simple in nature, for example the installation of a factory tested television receiver which only requires unpacking and connection of power and antennae; or (ii) the inspection is performed only for purposes of final determination of contract prices, for example, shipments of iron ore, sugar or soya beans.
因此，“如果检验是为了最终确定合同或协议价格而必须进行的程序，企业可以在发出商品时确认收入”中的“在发出商品时确认收入”应为“在买方接受货物时确认收入”。此处的检验不是卖方必须履行的实质性合同义务，而是交货过程中的一个环节，用以确定所交货物的品级，以确定最终的合同价格。